# **VINICIUS NATTAN**

Desenvolvedor Web Full-Stack

## **INFORMAÇÕES PESSOAIS**

Desenvolvedor Jr. full-stack, com experiência utilizando HTML, CSS, e React.js em front-end, e Node.js e SQL no back-end. Gosto de trabalhar em equipe e sou metódico na hora de detalhar e fazer todo o escopo do trabalho. Acredito que estamos em um eterno momento de aprendizado e pretendo ser e chegar onde meu pensamento me levar.

#### **HABILIDADES**

- Front-end: JavaScript (ES6), React.js, HTML e CSS.
- Back-end: JavaScript, Node.js e SQL.
- Experiência prévia com banco de dados e mineração de dados voltado a ciências biológicas.

#### **INTERESSES PESSOAIS**

Meus principais interesses são relacionados à tecnologia, como dispositivos vestíveis, realidade virtual e games. Fora do campo tecnológico tenho muito interesse em livros de fantasia e ficção, prático vôlei amador á cerca de 14 anos e eventualmente produzo algumas músicas com amigos..

#### **ENTRE EM CONTATO COMIGO**

Residencial: (61) 3963-5101 Celular: (61) 99674-3640 E-mail: viniciusnattan@hotmail.com LinkedIn: https://www.linkedin.com/in/viniciusnattan/

GitHub: https://github.com/vnsl

## **EXPERIÊNCIA PROFISSIONAL**

#### Secretária de Saúde do Distrito Federal

AGENTE DE VIGILÂNCIA AMBIENTAL - 03/2020 A 09/2020

- Ações em campo de orientação e supervisão de ações educacionais e correcionais quanto a risco entomológico e epidemiológico.
- Avaliação de risco em área urbana e rural de endemias.

### EMBRAPA - Recursos Genéticos e Biotecnologia

ESTÁGIO EM BIOINFORMÁTICA, DE 2017 A 2019

- Tratamento em massa de genomas de grande porte, com criação de banco de dados ômicos para integração e mineração de dados.
- Desenvolvimento de ferramentas e metodologias computacionais para escolha de candidatos para utilização em programa de melhoramento genético de plantas e microorganismos.

## FORMAÇÃO

#### **Cubos Academy**

CURSO INTENSIVO PROGRAMAÇÃO - 2021

- Desenvolvimento Web Full-Stack JavaScript
- Back-end: Node.js
- Front-end: React.is

#### Universidade de Brasília

MESTRADO EM TECNOLOGIAS QUÍMICA E BIOLÓGICA 2017-2019

- Projeto de mestrado desenvolvido na EMBRAPA -Recursos Genéticos e Biotecnologia
- Título: Combinação de abordagens de análises de novo e guiadas pelo genoma para explorar dados de RNA-Seq de sementes oleaginosas para anotação de vias de ácidos graxos.